臺灣臺中地方法院刑事判決　　　　　　　　　　　　九十二年度易字第二六一號
　　公　訴　人　臺灣臺中地方法院檢察署檢察官
　　被　　　告　壬○○
右列被告因加重竊盜案件，經檢察官提起公訴（九十二年度偵字第一七二八五號），
及移
中就被訴事實為有罪之陳述，受命法官於聽取當事人之意見後，本院合議庭裁定改由
受命法官獨任以簡式審判程序審理，判決如左：
    主  文
壬○○連續意圖為自己不法之所有，以恐嚇使人將本人之物交付，處有期徒刑貳年陸
月。美工刀及鐵剪各壹支均沒收。
    事  實
一、壬○○基於意圖為自己不法所有之竊盜及恐嚇取財之概括犯意，先後為下列犯行
    ：（一）於民國九十二年四月初某日夜間十一時許，至臺中縣東勢鎮○○里○○
    街三六四巷十八號戊○○○及其子丁○○住處，踰越該房屋未上鎖之鋁門窗進入
    該住宅內，竊取戊○○○所有放置在床墊下之現金新臺幣（下同）一萬五千元、
    手錶一個及金項鍊一條等物。嗣經約三、四日後，復於夜間十一時許，再至上址
    房屋，踰越該房屋鋁門窗進入該住宅內，竊取丁○○所有之聲寶牌ＤＶＤ一臺（
    包括音響轉換器）。（二）於九十二年六月十四日凌晨一時許，在臺中縣東勢鎮
    ○○○街五三號後面空地，利用乙○○所有車牌號碼為ＯＷ－六九○八號之自用
    小客車鑰匙未取走之機會，竊取該輛自用小客車。得手後，旋於同日上午十一時
    許，撥打電話向乙○○恐嚇稱須匯款至戶名為壬○○，局號為○四四○○五號，
    帳號為0000000號之郵局帳戶內，乙○○方能取回上開自用小客車等語，
    致使乙○○心生恐懼，旋於同日即接續匯款一萬元及五千元至壬○○在東勢郵局
    開設之上述帳戶內。壬○○得逞後告知乙○○上述自用小客車停在臺中縣太平市
    一江橋旁，始由乙○○取回該車。（三）於九十二年六月十九日凌晨一時許，在
    臺中縣東勢鎮○○○街五三號前，再度利用乙○○未將機車鑰匙取走之機會，竊
    取乙○○所有車牌號碼為ＢＺＱ－八七○號重型機車一輛。得手後，旋於同日下
    午三時許，撥打電話向乙○○恐嚇稱：須交付五千元款項，乙○○方能取回上開
    機車等語，並與乙○○約定於同日下午五時許，在臺中縣東勢鎮○○路消防隊旁
    當面交款，致使乙○○心生恐懼，於約定時間地點，當面交付五千元予壬○○，
    經壬○○當場告知機車停放在臺中縣東勢鎮自來水公司旁，乙○○始取回該輛機
    車。（四）於九十二年六月二十五日晚間某時，攜帶其所有客觀上足供兇器使用
    之鐵剪及美工刀各一支（均未扣案），至臺中縣東勢鎮○○里○○○街七○號鐵
    皮屋己○○所經營非供住宅使用之「德翁行」雜貨店，利用無人在屋內之機會，
    由該屋二樓陽臺破壞落地窗之安全設備後，再自該處進入屋內，竊取進口香煙十
    八條（詳為七星牌四條計三千二百元、大衛杜夫八條計八千元、峰牌二條計二千
    四百元、ＰＥＡＣＥ四條計四千八百元，合計一萬八千四百元）及十元、五十元
    硬幣計三萬元。（五）復於同年七月二日，持上述客觀上足供兇器使用之鐵剪及
    美工刀各一支，至上址己○○所經營之「德翁行」雜貨店，利用無人在屋內之機
    會，以上開鐵剪及美工刀將「德翁行」之鐵皮牆剪破後，踰越該鐵皮牆侵入屋內
    ，竊得長壽牌香煙十條、硬幣約六千元及大衛杜夫牌、七星牌、峰牌、ｐｅａｃ
    ｅ牌及三五牌香煙計八條。又於同年月九日某時（起訴書誤載為同年六月間某日
    ），持上述客觀上足供兇器使用之鐵剪及美工刀各一支，再至上址己○○所經營
    之「德翁行」雜貨店，利用無人在屋內之機會，自該屋隔壁之空屋以上述鐵剪及
    美工刀將「德翁行」之鐵皮牆剪破後，踰越該鐵皮牆侵入屋內，竊得香煙四條、
    現金四千元及硬幣二千元，並於逃離現場時遺留鑰匙一串（嗣為警在現場查扣）
    。（六）於九十二年七月二日凌晨一時許，在臺中縣東勢鎮○○○街市場內，利
    用甲○○未將機車鑰匙取走之機會，竊取甲○○所有車牌號碼為ＫＤＩ－四一六
    號重型機車一輛。得手後，在現場留下一張勒贖字條向甲○○恐嚇稱：甲○○須
    匯款四千元至上述壬○○郵局帳戶，方可取回機車等語，復接續於同日下午四時
    許再度撥打電話向甲○○要求給付贖款，致甲○○心生畏懼應允交付贖款，惟央
    求贖款降為三千元，壬○○同意後，二人即約定於同日下午五時三十分許，在臺
    中縣東勢鎮消防隊旁交付贖款，俟甲○○於約定時間地點當面交付三千元予壬○○後，壬○○始告知甲○○機車停放在臺中縣大甲溪畔，由甲○○領回。（七）
    於九十二年七月十日晚上十一、十二時許，攜帶同上客觀上足供兇器使用之鐵剪
    及美工刀各一支，至臺中縣東勢鎮○○里○街二○四、二○六號（為同一房屋）
    庚○○用以經營雜貨店非供住宅使用之鐵皮屋，利用無人在屋內之機會，以上開
    鐵剪及美工刀將該屋之鐵皮牆剪破後，踰越該鐵皮牆侵入屋內，竊得硬幣計約五
    千元。（八）於九十二年七月十五日晚上二十時許，攜帶同上客觀上足供兇器使
    用之鐵剪及美工刀各一支，至臺中縣東勢鎮○○里○街五號丙○○用以經營雜貨
    店非供住宅使用之房屋，利用無人在屋內之機會，先翻越鐵門侵入上開雜貨店隔
    壁亦為丙○○所有之倉庫，再以上開鐵剪及美工刀破壞雜貨店與倉庫之木板隔間
    牆再踰越該木板牆進入雜貨店內，竊取現金約一萬元。（九）復於九十二年八月
    三日二十三時許，在臺中縣東勢鎮○○路一三五號前，未經友人辛○○同意，即
    趁機竊取辛○○所有車牌號碼為七四九八－ＧＡ號之自用小客車一輛，得手後供
    己代步之用。嗣因缺錢花用，乃萌生將該車典當變現之意，於九十二年八月七日
    十四時許，至位於臺中縣后里鄉○○路二四七號之南亞當舖，與該當舖不知情之
    人員林真賢接洽，將該車典當得款三萬元。嗣經警循線查獲上情。
二、案經臺中縣警察局東勢分局報告臺灣臺中地方法院檢察署檢察官偵查起訴及同署
    檢察官移送併辦。
    理  由
一、訊據被告壬○○對於右揭事實坦承不諱，核與被害人丁○○、戊○○○、己○○
    、甲○○於警詢及偵查中指述；被害人庚○○、丙○○、乙○○、辛○○於警詢
    中指述；及證人林真賢於警詢中證述情節相符，並有遭竊現場照片十六張、當票
    、委託切結書、典當借據收據、保管切結書、勒贖字條各一張、壬○○上開郵局
    帳戶存摺影本一份及交易資料明細一張在卷可稽，復有扣案鑰匙一串可資佐證，
    足認被告自白與事實相符，足堪採信。本案事證明確，被告犯行堪以認定。
二、核被告壬○○右揭如事實欄一（一）部分所為，均係犯刑法第三百二十一條第一
    項第一款、第二款之於夜間侵入住宅踰越安全設備竊盜罪；右揭如事實欄一（二
    ）、（三）、（六）部分所為，各係犯刑法第三百二十條第一項之竊盜罪及刑法
    第三百四十六條第一項之恐嚇取財罪；右揭如事實欄一（四）部分所為，係犯刑
    法第三百二十一條第一項第二款、第三款之攜帶兇器毀越安全設備竊盜罪；右揭
    如事實欄一（五）、（七）部分所為，均係犯刑法第三百二十一條第一項第二款
    、第三款之攜帶兇器毀越牆垣竊盜罪；右揭如事實欄一（八）部分所為，係犯刑
    法第三百二十一條第一項第二款、第三款之攜帶兇器、踰越門扇毀越安全設備竊
    盜罪；右揭如事實欄一（九）部分所為係犯刑法第三百二十條第一項之竊盜罪。
    被告右揭先後多次竊盜犯行，時間緊接，觸犯構成要件相同之罪名，顯係基於概
    括之犯意反覆為之，為連續犯，應依刑法第五十六條規定從情節較重之刑法第三
    百二十一條第一項第二款、第三款之攜帶兇器毀越安全設備竊盜罪（即如事實欄
    一（四）部分所示竊盜犯行）論以一罪，並加重其刑。被告右揭先後三次恐嚇取
    財犯行，時間緊接，觸犯構成要件相同之罪名，顯係基於概括之犯意反覆為之，
    為連續犯，應依刑法第五十六條規定以一罪論，並加重其刑。被告所犯上開二罪
    間，具有方法結果之牽連關係，應依刑法第五十五條規定，從一重之連續恐嚇取
    財罪處斷（最高法院七十四年度臺上字第六四五○號判例、九十一年度臺上字第
    三七五四號判決意旨參照）。被告右揭如事實欄一（二）、（三）（四）、（六
    ）、（九）部分所示竊盜及恐嚇取財犯行，及九十二年七月二日竊取己○○財物
    犯行（見事實欄一（五）部分）部分，雖均未據起訴，惟此部分既與經檢察官起
    訴部分具有連續犯及牽連犯之裁判上一罪關係，而為起訴效力所及，本院自應予
    以審理，併此指明。爰審酌被告所為竊盜及恐嚇取財犯行分別有十一次及三次之
    多，行竊及恐嚇取財所得財物尚非甚鉅、其犯罪之動機、目的、手段、所生危害
    及犯罪後坦承犯行之態度等一切情狀，量處如主文所示之刑。右述美工刀及鐵剪
    各一支，均係被告所有供犯竊盜罪所用之物，業據被告於審理中供明在卷，雖未
    扣案，惟既查無積極證據足認確已滅失，爰仍依刑法第三十八條第一項第二款規
    定予以宣告沒收。至扣案鑰匙一串，並非被告供犯本案竊盜及恐嚇取財罪所用之
    物，爰不予宣告沒收，附此敘明。
據上論斷，應依刑事訴訟法第二百七十三條之一第一項、第二百九十九條第一項前段
，刑法第五十六條、第三百二十一條第一項第二款、第三款、第三百四十六條第一項
、第五十五條、第三十八條第一項第二款，罰金罰鍰提高標準條例第一條前段，判決
如主文。
中      華      民      國    九十三    年      三      月     十一     日
                                        臺灣臺中地方法院刑事第十庭
                                            法  官  江  奇  峰
右正本證明與原本無異。
如不服本判決，應於判決送達後十日內向本院提出上訴狀，上訴於臺灣高等法院臺中
分院(須附繕本)。
                                            書記官
中      華      民      國    九十三    年      三      月     十一     日
附錄本案所犯法條
刑法第三百二十一條第一項：
犯竊盜罪而有左列情形之一者，處六月以上、五年以下有期徒刑：
一  於夜間侵入住宅或有人居住之建築物、船艦或隱匿其內而犯之者。
二  毀越門扇、牆垣或其他安全設備而犯之者。
三  攜帶兇器而犯之者。
四  結夥三人以上而犯之者。
五  乘火災、水災或其他災害之際而犯之者。
六  在車站或埠頭而犯之者。
刑法第三百四十六條第一項 ：
意圖為自己或第三人不法之所有，以恐嚇使人將本人或第三人之物交付者，處六月以
上五年以下有期徒刑，得併科一千元以下罰金。
